【裁判字號】    98,抗,1198
【裁判日期】    980914
【裁判案由】    假扣押
【裁判全文】
臺灣高等法院民事裁定                  98年度抗字第1198號
抗  告  人  丁○○
相  對  人  乙○○
            甲○○
兼  上二人
法定代理人  丙○○
上列當事人間假扣押事件，抗告人對於中華民國98年4月17日臺
灣桃園地方法院98年度裁全字第1463號裁定，提起抗告，本院裁
定如下：
    主  文
原裁定關於准相對人供擔保後得對於抗告人丁○○之財產假扣押
及命抗告人丁○○負擔訴訟費用之裁判廢棄。
前開廢棄部分，相對人在原法院之聲請駁回。
聲請及抗告訴訟費用由相對人負擔。
    理  由
一、按原法院裁定准相對人以新臺幣（下同）50萬元供擔保後，
    得對於抗告人丁○○及本件共同債務人順安加油站股份有限
    公司、楊和華之財產在500萬元範圍內得為假扣押，經查係
    屬可分之債權、債務（參見民法第271條），依民事訴訟法
    第55條規定，抗告人丁○○提起本件抗告之效力不及於共同
    債務人順安加油站股份有限公司、楊和華，合先說明。
二、相對人聲請意旨略以：相對人丙○○之配偶及相對人乙○○
    、甲○○之父李榮量不幸遭本件共同債務人楊和華駕駛大貨
    車撞及致死，楊和華受僱於抗告人丁○○及本件共同債務人
    順安加油站股份有限公司，抗告人丁○○應就楊和華之侵權
    行為連帶負損害賠償責任。近聞抗告人正將所有財產搬移隱
    匿，致伊等日後有不能強制執行或甚難執行之虞，為保全強
    制執行願供擔保以代釋明，聲請准供擔保，對於債務人所有
    財產在500萬元範圍內得為假扣押云云。原法院依相對人之
    聲請，准相對人以50萬元供擔保後，得對於抗告人丁○○及
    本件共同債務人順安加油站股份有限公司、楊和華之財產在
    500萬元範圍內得為假扣押。
三、抗告意旨略以：相對人聲請對抗告人丁○○之財產為假扣押
    ，僅提出相驗屍體證明書為證，然此證據僅足釋明彼等對抗
    告人丁○○有金錢債權之請求原因，就假扣押原因並未提出
    任何證據以為釋明，原法院裁定准相對人得對抗告人丁○○
    之財產為假扣押，顯有違誤，爰聲明廢棄原裁定等語。
四、按依民事訴訟法第522條第1項、第523條第1項及第526條第1
    項、第2項（該第2項係92年2月7日修正，同年9月1日起施行
    ）規定，債權人就金錢請求或得易為金錢請求之請求，欲保
    全強制執行者，得聲請假扣押；假扣押非有日後不能強制執
    行或甚難執行之虞者，不得為之；請求及假扣押之原因，應
    釋明之；前項釋明如有不足，而債權人陳明願供擔保或法院
    認為適當者，法院得定相當之擔保，命供擔保後為假扣押。
    亦即債權人聲請假扣押，應就其請求及假扣押之原因加以釋
    明；須所為釋明有不足，而債權人陳明願供擔保或法院認為
    適當者，始得定相當之擔保，命供擔保後為假扣押（最高法
    院94年度台抗字第665號裁定參照）。
五、經查相對人聲請對抗告人丁○○之財產為假扣押，僅泛稱近
    聞抗告人正將所有財產搬移隱匿，致伊等日後有不能強制執
    行或甚難執行之虞云云，並未提出證據以為釋明。相對人既
    未釋明其對抗告人丁○○聲請假扣押之原因，雖其陳明願供
    擔保以代釋明，仍不符假扣押之要件。原法院裁定准相對人
    供擔保後得對抗告人丁○○之財產為假扣押，尚有未洽；抗
    告意旨指摘原裁定此部分不當，聲明廢棄，為有理由。爰就
    原法院此部分裁定予以廢棄，並駁回相對人對抗告人丁○○
    所為假扣押之聲請。
五、據上論結，本件抗告為有理由，依民事訴訟法第492條、第
    95條、第78條、第85條第1項前段，裁定如主文。
中    華    民    國    98    年    9     月    14    日
                    民事第八庭
                        審判長法  官  劉勝吉
                              法  官  連正義
                              法  官  鄭威莉
正本係照原本作成。
本裁定除以適用法規顯有錯誤為理由外，不得再抗告。如提起再
抗告，應於收受後10日內委任律師為代理人向本院提出再抗告狀
。並繳納再抗告費新台幣１千元。
中    華    民    國    98    年    9     月    15    日
                              書記官  李垂福

司法院資訊處製作；財團法人民間司法改革基金會備份。
